臺灣彰化地方法院刑事判決　　　　　　　95年度易字第1532號
公　訴　人　臺灣彰化地方法院檢察署檢察官
被　　　告　乙○○
　　　　　　　　　　　號4樓
　　　　　　　　　　現在臺灣彰化看守所執行觀察勒戒
上列被告因竊盜案件，經檢察官提起公訴（九十五年度偵字第九
八六九號），被告於準備程序中就被訴事實為有罪之陳述，經告
知簡式審判程序之旨，並聽取公訴人、被告之意見後，由本院合
議庭裁定由受命法官獨任進行簡式審判程序，判決如下：
    主  文
乙○○竊盜，累犯，處有期徒刑肆月，如易科罰金，以新臺幣壹
仟元折算壹日，扣案之鑰匙壹把沒收。
    事  實
一、乙○○前因竊盜、搶奪案件，經本院於民國九十二年三月六
    日以九十二年度訴字第八八號分別判處有期徒刑四月、二年
    十月，應執行刑有期徒刑三年，嗣經上訴，由臺灣高等法院
    臺中分院以九十二年度上訴字第八七○號審理時，再於九十
    二年六月十七日撤回上訴而確定，嗣經送監執行，於九十四
    年七月二十七日縮短刑期假釋出監付保護管束，甫於九十四
    年十月三十日因縮刑期滿未經撤銷假釋，而執行完畢。詎其
    仍不知悔改，復基於意圖為自己不法所有之竊盜犯意，於九
    十五年九月三十日中午十二時許（起訴書誤載為十七時許，
    惟業經蒞庭檢察官於本院審理時當庭更正），在彰化縣田尾
    鄉○○路一六六號旁之空地，以自備鑰匙一把，徒手竊取甲
    ○○所有車牌號碼ＫＬＤ－七七八號重型機車一輛（價值約
    新臺幣五千元），得手後，供己代步之用。嗣於同年十月十
    二日上午十時十七分許，乙○○騎乘上開重型機車，在彰化
    縣員林鎮○○路○段東北巷一○○號前，為警當場攔檢而查
    獲，並扣得上開重型機車一輛（經警發還甲○○），及乙○
    ○所有、供其竊取上開重型機車所用之鑰匙一把。
二、案經彰化縣警察局員林分局報告臺灣彰化地方法院檢察署檢
    察官偵查起訴。
    理  由
一、按除被告所犯為死刑、無期徒刑、最輕本刑為三年以上有期
    徒刑之罪或高等法院管轄第一審案件者外，於刑事訴訟法第
    二百七十三條第一項程序進行中，被告先就被訴事實為有罪
    之陳述時，審判長得告知被告簡式審判程序之旨，並聽取當
    事人、代理人、辯護人及輔佐人之意見後，裁定進行簡式審
    判程序；除簡式審判程序及簡易程序案件外，第一審應行合
    議審判；刑事訴訟法第二百七十三條之一第一項、第二百八
    十四條之一分別定有明文。本件被告乙○○所犯係死刑、無
    期徒刑、最輕本刑為三年以上有期徒刑或高等法院管轄第一
    審案件以外之罪，且於本院行準備程序時就被訴事實為有罪
    之陳述，經受命法官告知簡式審判程序之旨，並聽取公訴人
    、被告之意見後，本院合議庭認無不得或不宜改依簡式審判
    程序進行之處，經評議結果，裁定改由受命法官獨任行簡式
    審判程序，合先敘明。
二、上開事實，業據被告乙○○坦承不諱，核與被害人甲○○於
    警詢時證述之情節相符，復有贓物認領保管單、彰化縣警察
    局車輛電腦輸入單各一紙、照片二幀在卷可稽，並有鑰匙一
    把扣案為憑，足徵被告之自白確與事實相符。本件事證明確
    ，被告竊盜之犯行，應堪認定。
三、核被告所為，係犯刑法第三百二十條第一項之普通竊盜罪。
    又被告前因竊盜、搶奪案件，經本院於九十二年三月六日以
    九十二年度訴字第八八號分別判處有期徒刑四月、二年十月
    ，應執行刑有期徒刑三年，嗣經上訴，由臺灣高等法院臺中
    分院以九十二年度上訴字第八七○號審理時，再於九十二年
    六月十七日撤回上訴而確定，嗣經送監執行，於九十四年七
    月二十七日縮短刑期假釋出監付保護管束，甫於九十四年十
    月三十日因縮刑期滿未經撤銷假釋，而執行完畢等情，有臺
    灣彰化地方法院檢察署刑案資料查註資料紀錄表及臺灣高等
    法院被告全國前案紀錄表各一份在卷可考，其於受有期徒刑
    執行完畢後，五年以內故意再犯本件有期徒刑以上之罪，為
    累犯，應依刑法第四十七條第一項規定，加重其刑。爰審酌
    被告正值青壯之年，不思循正當途徑獲取所需，任意竊取他
    人財物，嚴重侵害他人財產法益，然考量被告竊得物品價值
    不高，所生危害程度尚屬輕微，暨犯罪後坦承犯行，態度尚
    屬良好等一切情狀，量處如主文所示之刑，並諭知易科罰金
    之折算標準。扣案之鑰匙一把，係被告所有、供其竊取上開
    重型機車所用之物，此經被告供承在卷，應依刑法第三十八
    條第一項第二款規定宣告沒收。
據上論斷，應依刑事訴訟法第二百七十三條之一第一項、第二百
九十九條第一項前段，刑法第三百二十條第一項、第四十七條第
一項、第四十一條第一項前段、第三十八條第一項第二款，刑法
施行法第一條之一第一項、第二項前段，判決如主文。
中　　華　　民　　國　　96　　年　　3 　　月　　22　　日
　                刑事第六庭    法  官  鄭舜元
以上正本證明與原本無異。
如不服本判決，應於判決送達後10日內，向本院提出上訴狀（須
附繕本）。
告訴人或被害人對於判決如有不服具備理由請求檢察官上訴者，
其上訴期間之計算係以檢察官收受判決正本之日期為準。
中　　華　　民　　國　　96　　年　　3 　　月　　27　　日
                                書記官  呂雅惠
附錄：論罪科刑法條
中華民國刑法第320條
意圖為自己或第三人不法之所有，而竊取他人之動產者，為竊盜
罪，處5年以下有期徒刑、拘役或500元以下罰金。
意圖為自己或第三人不法之利益，而竊佔他人之不動產者，依前
項之規定處斷。
前二項之未遂犯罰之。
